【裁判字號】    89,台上,2136
【裁判日期】    890420
【裁判案由】    公共危險
【裁判全文】
最高法院刑事判決                              八十九年度台上字第二一三六號
    上  訴  人  甲○○
右上訴人因公共危險案件，不服台灣高等法院中華民國八十八年十二月三十一日第二
審判決（八十八年度上訴字第四四一四號，起訴案號：台灣台北地方法院檢察署八十
七年度偵字第二三九七三號），提起上訴，本院判決如左：
    主  文
上訴駁回。
    理  由
按刑事訴訟法第三百七十七條規定，上訴於第三審法院，非以判決違背法令為理由，
不得為之。是提起第三審上訴，應以原判決違背法令為理由，係屬法定要件。如果上
訴理由狀並未依據卷內訴訟資料，具體指摘原判決不適用何種法則或如何適用不當，
或所指摘原判決違法情事，顯與法律規定得為第三審上訴理由之違法情形，不相適合
時，均應認其上訴為違背法律上之程式，予以駁回。本件原判決綜合調查證據之結果
，認上訴人甲○○犯有刑法第一百八十五條第一項以傾倒廢土之方法，致生往來之危
險罪（為累犯）之事實，因認第一審判決論上訴人以上開罪名，並依刑法第四十七條
累犯之規定加重其刑後，量處有期徒刑捌月，為無不合，予以維持，駁回上訴人在第
二審之上訴，已詳認定犯罪事實之依據及憑以認定之理由，並對上訴人否認犯罪之
辯詞，如何不足採信，均已依據卷內資料予以指駁及說明，從形式上觀察，原判決並
無違背法令情形。上訴意旨謂：上訴人所傾倒之廢土，乃傾倒於空地時不慎溢出，所
佔路面面積甚小，根本不會造成往來車輛之危險。且上訴人傾倒廢土時，其廢土之下
或緊臨之週邊並無「已堆滿他人傾倒之廢土」之情形，再上訴人所傾倒者，亦非帶有
大量泥水之「泥漿狀」廢土，原判決維持第一審論處上訴人罪刑之判決，顯有未當等
語，係就原判決已詳為論斷與說明之事項，再為事實上之爭執，殊非適法之第三審上
訴理由。又原判決依憑上訴人供承在台北市○○路橋下空地傾倒廢土之事實，證人陳
建洲、陳昭源之供證，現場照片，及台北市政府警察局萬華分局民國八十八年七月二
十日北市警萬分刑字第八八六二二一七四○○號函等證據，資以認定上訴人犯有以傾
倒廢土之方法，致生往來之危險罪行，經核並無違經驗法則及論理法則，不能任指為
違法。再上訴人所為其傾倒廢土之行為，不會造成往來車輛危險之辯解，如何不足採
信，原判決理由一已詳述其調查審認之結果，難謂有調查未盡及理由不備之違法。此
外，上訴人徒憑己意，對原審職權之適法行使及原判決理由已詳為論斷之事項，任意
爭辯，顯與法定上訴第三審之形式要件不符，其上訴違背法律上之程式，應予駁回。
據上論結，應依刑事訴訟法第三百九十五條前段，判決如主文。
中      華      民      國    八十九    年      四      月     二十     日
                              最高法院刑事第七庭
                                  審判長法官  謝  家  鶴
                                        法官  洪  文  章
                                        法官  花  滿  堂
                                        法官  陳  世  淙
                                        法官  洪  佳  濱
      右正本證明與原本無異
                                              書  記  官
中      華      民      國    八十九    年      五      月      四      日


司法院資訊處製作；財團法人民間司法改革基金會備份。
